臺灣彰化地方法院刑事判決　　　　　　　　　　　　　　 九十三年度易字第一二九號
　　公　訴　人　臺灣彰化地方法院檢察署檢察官
　　被　　　告　宙○○
右列被告因竊盜案件，經檢察官提起公訴（九十二年度偵字第九六０四號、第九六四
六號、第九八九三號、九十三年度偵字第一八九號），暨移
偵字第六八二號、第七六二號、第八０二號、第一四一二號、第一五七九號、第一七
二二號、第二一七五號、第二二二八號、第二二四八號、第二二四九號、第二三七八
號、第二四三八號、第二五二九號、二六六七號、第二六七一號、第二七二三號），
本院認有刑事訴訟法第二百七十三條之一第一項之情形，而改依簡式審判程序判決如
左：
        主  文
宙○○連續竊盜，處有期徒刑年。扣案之鑰匙柒支，均沒收之。
        事  實
一、宙○○基於意圖為自已不法所有之概括犯意，於附表一所示之時、地，以附表一
    所示之方法，竊取丁○○、Ｅ○○、甲○○等如附表一所示之被害人所有如附表
    一所示之財物，所得之鐵銅製品等物除未及變賣者已發還予被害人外，其餘均已
    變賣予不知情之人以換取現金花用；另所竊得之機車則留供己代步之用，並駕駛
    至汽油告罄即將之棄置於路旁，現均已尋回發還予被害人。嗣分別於附表二所示
    之時、地為警查獲，並扣得宙○○所有，已供行竊犯罪之用之鑰匙七支。
二、案經彰化縣警察局和美分局、鹿港分局報請臺灣彰化地方法院檢察署檢察官偵查
    起訴，暨由彰化縣警察局和美分局、鹿港分局報請臺灣彰化地方法院檢察署檢察
    官移送併案審理，本院認有刑事訴訟法第二百七十三條之一第一項之情形，而改
    依簡式審判程序審理。
        理  由
一、按除被告所犯為死刑、無期徒刑、最輕本刑為三年以上有期徒刑之罪或高等法院
    管轄第一審案件者外，於刑事訴訟法第二百七十三條第一項程序進行中，被告先
    就被訴事實為有罪之陳述時，審判長得告知被告簡式審判程序之旨，並聽取當事
    人、代理人、辯護人及輔佐人之意見後，裁定進行簡式審判程序；除簡式審判程
    序及簡易程序案件外，第一審應行合議審判，刑事訴訟法第二百七十三條之一第
    一項、第二百八十四條之一分別定有明文。本件被告宙○○所涉係死刑、無期徒
    刑、最輕本刑為三年以上有期徒刑之罪或高等法院管轄第一審案件以外之罪，並
    於本院行準備程序時就被訴事實為有罪之陳述，本院合議庭依前揭規定，經評議
    結果，裁定改由受命法官獨任行簡式審判程序，先予敘明。
二、右揭事實，業據被告宙○○迭於警詢、偵查中及本院行準備程序與審理時坦承不
    諱，核與證人丁○○、Ｅ○○、甲○○、Ｂ○○、辰○○、Ｄ○○、申○○、Ｆ
    ○○、亥○○、辛○○、黃裕能、天○○、黃文毅、庚○○、午○○、未○○、
    寅○○、癸○○、己○○、陳能文、戌○○、乙○○、創賀實業股份有限公司代
    理人黃弘毅、黃○○、地○○、宇○○○、巳○○、酉○、子○○、許聖敏、謝
    姚寶香、丙○○、楊銘達、戊○○、Ｃ○、壬○○○、丑○○、玄○○、鍾森泓
    、Ａ○○（以上為被害人）、何銀漢、張志孝及陳冠州等人於警詢中所證述之情
    節相符，並有扣案之鑰匙七支可資佐證，復有贓物認領保管單、大裕資源回收收
    據、監視錄影翻拍照片、現場照片、搜索扣押筆錄、車輛竊盜、車牌失竊資料個
    別查詢報表、車籍作業系統─查詢認可資料、創賀實業股份有限公司監視錄影帶
    之翻拍照片等件在卷可稽，被告之自白應與事實相符，堪予採信。本件犯罪事證
    已臻明確，被告上開犯行洵堪認定。
三、核被告宙○○所為，係犯刑法第三百二十條第一項之竊盜罪。被告先後多次竊盜
    犯行，犯罪時間緊接，犯罪構成要件相同，顯係基於概括之犯意反覆而為，應依
    連續犯之規定，論以一罪，並加重其刑。再被告前開所犯有連續犯之關係，為裁
    判上一罪，已如前述，故被告所犯如附表一編號十至四十一所示之竊盜犯行，雖
    未據公訴人起訴，仍為起訴效力所及，本院自應併予審判。爰審酌被告正值青壯
    之年，不思努力獲取所需，僅因缺錢花用及缺乏代步工具，即多次竊取他人財物
    ，罔顧他人財產法益，且於其為警查獲後，仍一再犯之，惡性非輕，暨其行竊次
    數多達四十一次，所竊得財物之總價值不菲，致生損害程度匪淺，惟考量其犯罪
    手段尚屬平和、犯後坦承一切犯行態度良好，及其素行、生活狀況、智識程度等
    一切情狀，量處如主文所示之刑。扣案之鑰匙七支，均係已供被告行竊犯罪所用
    之物，且均為被告所有，業據其陳明在卷，爰依刑法第三十八條第一項第二款規
    定，併予宣告沒收。
據上論斷，應依刑事訴訟法第二百七十三條之一第一項、第二百九十九條第一項前段
、刑法第五十六條、第三百二十條第一項、第三十八條第一項第二款，罰金罰鍰提高
標準條例第一條前段，判決如主文。
本案經檢察官卯○○到庭執行職務。
中      華      民      國    九十三    年      四      月    二十八    日
                               臺灣彰化地方法院刑事第一庭
                                        法      官   簡  璽  容
右正本證明與原本無異。
如不服本判決，應於判決送達後十日內向本院提出上訴狀( 須附繕本 )。
告訴人或被害人對於判決如有不服具備理由請求檢察官上訴者，其上訴期間之計算係
以檢察官收受判決正本之日期為準。
                                        法院書記官  王  惠  嬌
中      華      民      國    九十三    年      五      月     三       日
刑法第三百二十條第一項
意圖為自己或第三人不法之所有，而竊取他人之動產者，為竊盜罪，處五年以下有期
徒刑、拘役或五百元以下罰金。
